【裁判字號】    98,審訴,1605
【裁判日期】    980731
【裁判案由】    毒品危害防制條例
【裁判全文】
臺灣桃園地方法院宣示判決筆錄        98年度審訴字第1605號
公  訴  人  臺灣桃園地方法院檢察署檢察官
被      告  甲○○
指定辯護人  本院公設辯護人林銘宏
上列被告因違反毒品危害防制條例案件（起訴案號：98年度毒偵
字第1248號），於中華民國98年7 月31日下午5 時許，在本院第
十四法庭宣示判決，出席職員如下：
          法  官   鍾雅蘭
          書記官   楊郁馨
法官起立朗讀判決主文、犯罪事實要旨、處罰條文、附記事項，
及告以上訴限制、期間並提出上訴狀之法院，且諭知記載其內容
：
一、主  文：
    甲○○施用第一級毒品，累犯，處有期徒刑玖月，扣案之第
    一級毒品海洛因貳包（合計驗餘淨重共零點玖伍柒捌公克）
    、摻有第一級毒品海洛因香煙壹支（驗餘淨重零點肆玖伍肆
    公克）均沒收銷燬之；又施用第二級毒品，累犯，處有期徒
    刑陸月，扣案之第二級毒品甲基安非他命壹包（驗餘淨重零
    點肆肆捌捌公克）沒收銷燬之，玻璃球參個均沒收。應執行
    有期徒刑壹年，扣案之第一級毒品海洛因貳包（合計驗餘淨
    重共零點玖伍柒捌公克）、摻有第一級毒品海洛因香煙壹支
    （驗餘淨重零點肆玖伍肆公克）、第二級毒品甲基安非他命
    壹包（驗餘淨重零點肆肆捌捌公克）均沒收銷燬之，玻璃球
    參個均沒收。
二、犯罪事實要旨：
    甲○○前於民國87年間因施用第一級毒品案件，經臺灣士林
    地方法院以87年度毒聲字第1205號裁定送觀察、勒戒後，因
    認無繼續施用毒品傾向，於88年1 月11日觀察、勒戒執行完
    畢釋放出所，並經臺灣士林地方法院檢察署檢察官以88年度
    偵字第1434號為不起訴處分確定；另於88年間因施用第二級
    毒品案件，經本院以88年度毒聲字第2299號裁定送觀察、勒
    戒後，因認無繼續施用毒品傾向，於88年5 月13日觀察、勒
    戒執行完畢釋放出所，並經臺灣桃園地方法院檢察署檢察官
    以88年度偵字第6275號為不起訴處分確定；復於前揭觀察、
    勒戒執行完畢釋放後5 年內，即於89年間再因施用第一、二
    級毒品案件，經臺灣臺北地方法院（以下簡稱臺北地院）以
    89年度毒聲字第61號裁定令入戒治處所施以強制戒治，嗣經
    臺北地院以89年度毒聲字第1584號裁定停止戒治，於89年8
    月11日停止戒治併付保護管束出所，迄90年1 月7 日保護管
    束期滿，未經撤銷撤銷停止戒治，視為強制戒治執行完畢，
    該次施用第一、二級毒品犯行並經臺北地院以89年度訴字第
    349 號判決分別判處有期徒刑8 月、4 月，應執行有期徒刑
    10月確定；另於84年間因違反麻醉藥品管理條例案件，經本
    院以84年度訴字第1173號判決分別判處有期徒刑8 月、5 年
    2 月，應執行有期徒刑5 年8 月確定，於86年12月5 日縮刑
    假釋出監，嗣經撤銷假釋，尚餘殘刑3 年1 月16日，並與上
    開應執行有期徒刑10月接續執行，於93年11月20日縮刑期滿
    執行完畢。繼於95年間因連續施用第二級毒品案件，經臺灣
    基隆地方法院以95年度易字第52號判決判處有期徒刑6 月確
    定；於同年間再因持有第一級毒品案件，經臺灣板橋地方法
    院（以下簡稱板橋地院）以95年度簡字第5555號判決判處有
    期徒刑5 月確定，上開二罪嗣經板橋地院以95年度聲字第38
    70號裁定定其應執行刑為有期徒刑10月確定；於同年間又因
    施用第一、二級毒品案件，經板橋地院以95年度訴字第3563
    號判決分別判處有期徒刑9 月、5 月，應執行有期徒刑1 年
    確定，嗣經板橋地院以96年度聲減字第1802號裁定分別減為
    有期徒刑4 月15日、2 月15日，並定其應執行刑為有期徒刑
    6 月確定，經與上開應執行有期徒刑10月接續執行，甫於96
    年12月24日縮刑期滿執行完畢（於本案構成累犯）。詎其仍
    不知悔改，復基於施用第一級毒品海洛因及第二級毒品甲基
    安非他命之犯意，於98年3 月6 日下午4 時許，在其位於桃
    園縣龜山鄉○○○路316 號5 樓前居處內，分別以抽香煙之
    方式施用海洛因及以吸食器燒烤之方式施用甲基安非他命各
    1 次。嗣於翌日（7 日）凌晨0 時10分許，在上址前居處內
    為警查獲，並扣得其施用所剩餘之第一級毒品海洛因2 包（
    合計驗餘淨重共0.9578公克）、摻有第一級毒品海洛因香煙
    1 支（驗餘淨重0.4954公克）、第二級毒品甲基安非他命1
    包（驗餘淨重0.4488公克）及其所有供（但非專供）施用甲
    基安非他命所用之玻璃球3 個。
三、處罰條文：
    毒品危害防制條例第10條第1 項、第2 項、第18條第1 項前
    段，刑法第11條、第47條第1 項、第38條第1 項第2 款、第
    51條第5 款。
四、附記事項：
  (一)扣案摻有第一級毒品海洛因香煙1 支（驗餘淨重0.4954公克
    ），係被告施用海洛因所用之物，經送交通部民用航空局航
    空醫務中心鑑定後，於香煙中檢出海洛因成分，此有交通部
    民用航空局航空醫務中心98年3 月18日航藥鑑字第0981352
    號毒品鑑定書1 份在卷可稽，若依現行檢驗方式以刮除方式
    為之，香煙內仍會摻殘若干毒品無法分離，應一體視為毒品
    部分，為違禁物，爰依毒品危害防制條例第18條第1 項前段
    一併宣告沒收銷燬之。
  (二)扣案之第一級毒品海洛因2 包（合計驗餘淨重共0.9578公克
    ），經送交通部民用航空局航空醫務中心鑑驗結果，均含有
    海洛因成分，亦有上開交通部民用航空局航空醫務中心毒品
    鑑定書在卷可參，均屬違禁物，且與被告所犯本件施用第一
    級毒品犯行有關，雖被告於本院審理中否認其中1 包海洛因
    （驗餘淨重0.0614公克）為其所有，仍應依毒品危害防制條
    例第18條第1 項前段規定，均宣告沒收銷燬之。
  (三)扣案之玻璃球3 個，係在被告桃園縣龜山鄉○○○路316 號
    5 樓前居處內客廳桌上查獲，迭經被告於警詢及偵訊時均坦
    承為其所有，雖被告於本院審理時更易前詞否認其中2 個玻
    璃球為其所有，卻未能就其更替前詞之事由，提出堅實而合
    理之解釋，實屬空言抗辯，故應認被告於前揭警詢及偵訊時
    所述較為可採，則扣案玻璃球3 個既均為被告所有，又係供
    其施用甲基安非他命所用之物，爰一併依刑法第38條第1 項
    第2 款宣告沒收，附此敘明。
五、協商判決除有刑事訴訟法第455 條之4 第1 項第1 款於本訊
    問程序終結前，被告撤銷協商合意或檢察官撤回協商聲請者
    ；第2 款被告協商之意思非出於自由意志者；第4 款被告所
    犯之罪非第455 條之2 第1 項所定得以協商判決者；第6 款
    被告有其他較重之裁判上一罪之犯罪事實者；第7 款法院認
    應諭知免刑或免訴、不受理者情形之一，及違反同條第2 項
    「法院應於協商合意範圍內為判決；法院為協商判決所科之
    刑，以宣告緩刑或2 年以下有期徒刑、拘役或罰金為限」之
    規定者外，不得上訴。
六、如有前述例外得上訴之情形，又不服本件判決，得自收受判
    決送達後10日內，向本院提出上訴書狀，上訴於第二審法院
    。
中    華    民    國    98    年     7    月    31    日
                        刑事庭  法  官  鍾雅蘭
以上正本證明與原本無異。
                                書記官  楊郁馨
中    華    民    國    98    年     7    月    31    日
附錄本案論罪科刑法條：
毒品危害防制條例第10條
施用第一級毒品者，處6月以上5年以下有期徒刑。
施用第二級毒品者，處3年以下有期徒刑。


司法院資訊處製作；財團法人民間司法改革基金會備份。
